

**(**+34) 633 01 27 09

cristinaam279egmail.com

in <u>linkedin.com/in/cristina-álvarez</u>

### Sobre mi

A mis 22 años, de los cuales no he cesado en mi formación profesional, tengo experiencia en la planificación y gestión de contenidos corporativos para las redes sociales de tres entidades diferentes; también he trabajado en la administración de campañas de e-mail marketing, diseñando contenido gráfico y en gestión y posicionamiento de marca.

Busco orientar mi carrera profesional hacia el branding, social media y marketing de influencers.

Mi objetivo es poder aportar mi visión internacional, unida con mis habilidades digitales, para lograr los objetivos de la empresa.

### <u>Id</u>iomas

Español — Native
Inglés — C1
Chino B1
Francés — A2

## Soft Skills

Organización

Colaboración

Creatividad

### Hard skills

redes sociales

Microsoft Office

Adobe Photoshop

Plataformas de

## Cristina Álvarez Martínez

## Trayectoria profesional

# Especialista en marketing digital

VASALTO tech & talent Oct. 2021 - Jul. 2022

#### Prácticas curriculares

División de Cooperación Internacional Feb. 2021 - Mayo 2021

## Vocal del Equipo de comunicación

Acampa Madrid Nov. 2018 - Jun. 2019

## Responsable de comunicación

SIMUAL - Proyecto universitario Oct. 2018 - Feb. 2019

## Otros trabajos

Para más información, escanear el QR

- Planificación y gestión de contenidos para LinkedIn.
- Creación y programación de campañas de e-mail marketing.
- Administración del CRM de la empresa.
- Creación de contenidos gráficos corporativos con Adobe Photoshop.
- Gestión de web corporativa a través de Wordpress.
- Revisión y síntesis de tratados multilaterales firmados por España en materia de cooperación policial.
- Creación de archivo digital para futuros eventos corporativos con cuerpos policiales extranjeros.
- Planificación y gestión de contenidos para los perfiles corporativos en Instagram y Twitter.
- Creación de contenido gráfico para publicidad en medios tradicionales.
- Creación de contenidos para redes sociales.
- Planificación de eventos.
- Creación de contenido gráfico para la web y los perfiles corporativos en redes sociales.
- Planificación y gestión de los perfiles corporativos en redes sociales.
- Coordinación del equipo de prensa.
- AuPair en Pisa, Italia (2021).
- Dependienta en tiendas de moda (2019).
- Camarera en cadena de restaurantes (2019).

## **Formación**

#### 2022 Máster en Marketing Digital

Universidad Internacional de la Rioja (UNIR) | Nota media: 9,66

### 2021 Grado en Relaciones Internacionales (Inglés)

Universidad Rey Juan Carlos (URJC) | Nota media: 8,75

#### 2020 Erasmus + International Relations and Global Affairs

Università Cattolica del Sacro Cuore (UCSC)

## Certificaciones

2022 Certificación en Campañas de BúsquedaGoogle Ads

2022 Inbound Marketing - Hubspot Academy

2022 Software de Marketing de Hubspot

- Hubspot Academy



Escanéame